臺灣臺北地方法院民事判決 
110年度婚字第351號
原      告  乙○○  
被      告  甲○○  
訴訟代理人  沈靖家律師(法律扶助律師)
上列當事人間請求離婚事件，本院於民國111年4月12日言詞辯論
終結，判決如下：
    主      文
原告之訴駁回。
訴訟費用由原告負擔。
    事實及理由
一、原告主張：兩造於民國108年4月8日結婚，婚後同住在新北
    市安坑區，感情初始尚屬融洽，後因原告同事向被告挑撥離
    間，被告常施以種種不實之理由或霸凌之手段，致原告無法
    忍受其精神上之虐待，兩造感情逐漸消散。原告於105年酒
    駕服刑期滿出獄後，靠祖產收入維持經濟，被告常飲酒，並
    懷疑原告在外另結新歡，藉故爭吵，致原告無法忍受，搬回
    姐姐家住。兩造分居迄今，自110年10月起，即無聯繫，婚
    姻確已存有難以繼續維持之重大事由，雙方互信之感情基礎
    已不復存在，爰依民法第1052條第1項第2項之規定，請求判
    決離婚等語，並聲明：㈠准許兩造離婚。㈡訴訟費用由被告負
    擔。
二、被告則以：兩造於108年4月8日，在新竹縣尖石鄉公所登記
    結婚，婚後同住於新北市新店區錦秀路1號4樓。兩造婚後初
    期尚可稱感情融洽，然婚後不久，原告即顯露本性，不僅不
    務正業，經常出入卡拉OK，在外酗酒，甚至屢屢酒駕，前經
    法院判決認定犯有刑法第185 條之3 第1 項第1 款之吐氣所
    含酒精濃度達0.25毫克以上而駕駛動力交通工具罪，係酒駕
    累犯，已數次犯此罪，卻仍視他人性命及公共安全如草芥，
    被告為此經常勸告原告，對原告曉以大義，期待原告回頭是
    岸，惟原告屢勸不聽，依然故我，以致兩造感情產生裂痕，
    漸行漸遠。原告於105年酒駕服刑後出獄，無工作，全賴祖
    產收入維持經濟，每日至卡拉OK，把酒言歡，嗣於109年8月
    間，因另結新歡，恣意搬出兩造同居住所，從此不常回家，
    棄被告一人獨居於不顧，自110年10月18日後至今，均不曾
    聯繫被告。原告雖告知被告，係居住在原告姐姐家，然被告
    多次致電原告姐姐，卻回應原告不在該處，顯然原告有意使
    被告找不到，而不履行夫妻之義務。又原告於110年10月17
    日約上午11時許，至愛家旅社隱匿約3小時，被告因無從連
    繫原告，遂報警尋求協助，詎原告於翌日，竟因被告報警，
    憤而將被告推倒，致被告身受重傷。原告又稱因無法忍受被
    告之生活方式，於110年10月底，正式與被告分居，卻無法
    提出有遭被告不堪對待之證據。兩造婚姻並無重大破綻，縱
    存有破綻，原告之有責性亦顯然重於被告等語，資為抗辯。
    並聲明：㈠原告之訴駁回。㈡訴訟費用由原告負擔。
三、得心證之理由：
  ㈠按當事人主張有利於己之事實者，就其事實有舉證之責任，
    民事訴訟法第277 條前段定有明文。次按民法第1052條第1
    項所列舉10款判決離婚事由以外之重大事由，難以維持婚姻
    者，夫妻之一方得請求離婚，但其事由應由夫妻之一方負責
    者，僅他方得請求離婚，民法第1052條第2項定有明文。所
    謂「有前項以外之重大事由，難以維持婚姻者」，乃抽象的
    、概括的離婚事由，判斷標準為婚姻是否已生破綻而無回復
    之希望，此非可由當事人已喪失維持婚姻意欲之主觀面加以
    認定，而應依客觀的標準，即難以維持婚姻之事實，是否已
    達於倘處於同一境況，任何人均將喪失維持婚姻希望之程度
    以決之。倘該重大事由，夫妻雙方均須負責時，應比較衡量
    雙方之有責程度，僅責任較輕之一方得向責任較重之他方請
    求離婚。是責任較重之一方應不得向責任較輕之他方請求離
    婚。（最高法院94年度台上字第115號裁判亦旨可資參照）
    。
  ㈡經查，兩造於108年4月8日結婚，現婚姻關係存續中，原告於
    110年10月間搬離兩造共同住所後，兩造分居迄今等事實，
    有卷附之戶籍謄本可證（見本院卷第73頁），且為兩造所不
    爭執，堪認為真正。又原告主張受被告不堪同居之虐待，兩
    造婚姻已生破綻等節，均未見原告舉證證明兩造間婚姻難認
    已產生破綻，無法維持。從而，原告不得僅憑自己主觀上喪
    失維持婚姻之意欲，即主張兩造間已有難以維持婚姻之重大
    事由存在。是原告依民法第1052條第第2 項規定請求判決離
    婚，洵屬無據。至原告稱雙城派出所皆有報案紀錄，本院可
    自行調查等語，未據釋明待證事實及必要性，難認有調查之
    必要，附此敘明。
四、綜上所述，原告依民法第1052條第2項之規定，訴請判准兩
    造離婚，為無理由，應予駁回。　　
五、本件事證已臻明確，兩造其餘攻擊防禦方法及證據資料，核
    與判決結果不生影響，爰不逐一論述，併予敘明。
六、訴訟費用負擔之依據：家事事件法第51條、民事訴訟法第78
    條。　　　　
中　　華　　民　　國　 111　　年　　 4　　月　　29 　日
                  家事法庭    法     官　  蘇珍芬
以上正本係照原本作成。
如對本判決上訴，須於判決送達後20日內向本院提出上訴狀。如
委任律師提起上訴者，應一併繳納上訴審裁判費。
                              書  記  官   羅  蓉
中　　華　　民　　國　　111 　年　　4 　　月　　29　　日